【裁判字號】    99,上訴,128
【裁判日期】    990112
【裁判案由】    毒品危害防制條例
【裁判全文】
臺灣高等法院刑事判決                 99年度上訴字第128號
上  訴  人
即  被  告  甲○○
上列上訴人因違反毒品危害防制條例案件，不服臺灣台北地方法
院98年度訴字第1931號，中華民國98年12月8日第一審判決（起
訴案號：臺灣台北地方法院檢察署98年度毒偵字第2743號），提
起上訴，本院判決如下：
    主  文
上訴駁回。
    理  由
一、按提起第二審之上訴，其上訴書狀應敘述具體理由，為第二
    審上訴必備之程式。此觀民國96年7月4日修正公布刑事訴訟
    法第361條第2項之規定甚明。倘上訴理由之敘述未合乎具體
    之要求者，其上訴即屬同法第362條前段所定「上訴不合法
    律上之程式」，第二審法院應依同法第367條前段之規定，
    以判決駁回之。至其理由之具體與否，屬第二審法院審查範
    圍，不在第一審法院命補正之列，上訴書狀如已敘述理由，
    無論其具體與否，即無待其補提理由書或命補正之問題。此
    與上訴書狀全未敘述上訴理由者，第一審法院依刑事訴訟法
    第361條第3項之規定，應定期間先命補正之情形，尚屬有別
    。又第二審上訴之目的，既在於請求撤銷、變更原判決，則
    所謂「具體理由」，自應就原判決如何足以撤銷、如何應予
    變更之「事實上」或「法律上」之具體根據，本於確實之訴
    訟資料暨原因事實之所出，逐一敘述、記載，必已具體指出
    原判決事實認定之所憑有如何之錯誤（如原判決所採之證據
    如何不具證據能力，所為證明力之判斷如何違背經驗、論理
    法則等），法律之適用（尤其實體法）有如何之違誤，形式
    上已足以動搖原判決使之成為不當或違法而得改判之事由；
    必要時並應提出有利於己之事證，期使第二審法院採納，俾
    為有利於上訴人之認定，始屬合法。上訴理由之敘述，應先
    合乎具體之要求，始有所敘述可取與否之實體審理與判斷之
    問題。是上訴人之上訴書狀雖敘述上訴理由，但僅泛言原判
    決認定事實錯誤、違背法令、量刑失之過重或輕縱等情詞，
    而未依上揭意旨指出具體事由，或形式上雖已指出具體事由
    ，然該等事由縱使屬實，亦不足以認為原判決有何不當或違
    法，或其所陳之事由，與訴訟資料所載不相適合，或所指摘
    原判決之「不當」或「違法」根本不存在者，均應認其實質
    上並未符合具體之要件，庶符節制濫行上訴之立法意旨。
二、經查：
（一）本件原判決認定上訴人甲○○有如其事實欄所載施用第一
      級毒品、第二級毒品之犯行，論以上訴人犯施用第一級毒
      品罪，累犯，處有期徒刑7月，扣案第一級毒品海洛因1包
      （淨重0.2公克）沒收銷燬；施用第二級毒品罪，累犯，
      處有期徒刑3月，並定應執行有期徒刑8月，扣案之第一級
      毒品海洛因1包（淨重0.2公克）沒收銷燬。
（二）上訴人不服原審判決，其上訴理由略稱：「被告於法院審
      理時坦承犯行，深感悔悟，原審量處有期徒刑10月太重，
      請從輕量刑，且被告以一行為犯二罪，為想像競合犯，應
      從一重處斷，再因被告警詢、原審以自白，應依毒品危害
      防制條例第17條第2項予以減輕。」等語。
（三）然本件被告甲○○前因贓物案件，經臺灣台北地方法院於
      94年11月24日以94年度簡字第2204號判決判處有期徒刑3
      月確定，並於95年4月28日入監執行，又因施用毒品案件
      ，經臺灣台北地方法院裁定令入勒戒處所施以觀察、勒戒
      ，於95年5月2日起借提執行，嗣因認有繼續施用毒品傾向
      ，再經臺灣台北地方法院裁定令入戒治處所施以強制戒治
      ，於96年5月21日強制戒治期滿執行完畢，經臺灣臺北地
      方法院檢察署檢察官以96年度戒毒偵字第110、111、112
      、113、11 4、115號為不起訴處分，而上開刑罰部分則解
      還繼續執行，復另因竊盜案件，經本院以95年上易字第
      688號判決判處有期徒刑2年4月確定，接續前贓物案件執
      行，嗣於96年8月2日，贓物案件經減刑為有期徒刑1月15
      日，二案接續執行而於98年1月19日縮刑假釋出獄，並於
      98年6月19日縮刑假釋期滿執行完畢，有本院被告前案紀
      錄表在卷可稽，其於有期徒刑執行完畢後5年以內，再故
      意犯本件有期徒刑以上之罪，為累犯，應依刑法第47條第
      1項加重其刑。被告於本件所為係犯毒品危害防制條例第
      10條第1項施用第一級毒品罪，法定刑為6月以上5年以下
      有期徒刑及第2項施用第二級毒品罪，法定刑為3年以下有
      期徒刑，且其於原審審理時自承其係分別於98年9月18日
      中午在臺北縣新店市○○路○段2號網咖的廁所內以注射針
      筒施用第1級毒品海洛因1次，於98年9月16 日於臺北縣新
      店市○○路○段228巷17號租屋處用打火機燒燈泡施用第2
      級毒品甲基安非他命1次（見原審卷第32頁正面），二罪
      間顯然犯意各別，行為互異，應依數罪併罰分論，非屬想
      像競合犯，被告既為累犯，均應依法加重其刑，再原審已
      審酌「被告之素行不佳，有施用毒品之犯行，犯罪後坦承
      犯行，及施用毒品係自殘行為，損害自己之健康等一切情
      狀」始為量刑，況毒品危害防制條例第17條第2項規定「
      犯第4條第8條之罪於偵查及審判中均自白者，減輕其刑」
      ，然本件被告所犯係毒品危害防制條例第10條第1項、第2
      項之罪，與上開規定不符，是原審判決既已詳細記載認定
      被告犯罪之證據及理由，並已審酌關於刑法第57條科刑之
      一切情狀，在適法範圍內行使其量刑之裁量權，核無違法
      或不當之情形。本院審酌被告甲○○之上訴理由，業經原
      審判決於理由內詳論敘明並審酌，尚不足以影響原審判決
      量刑刑度宣告之本旨，且對於原審判決究有何具體事由，
      致判決不當或違法，無一語涉及，顯未依據卷內既有訴訟
      資料或提出新事證，指摘或表明原審判決有何採證認事、
      用法或量刑等足以影響判決本旨之不當或違法，或足以影
      響原判決，構成應撤銷之具體事由（最高法院97年度台上
      字第4345號判決要旨參照），與刑事訴訟法第361條第2項
      「上訴書狀應敘述具體理由」之規定不符。揆諸上開說明
      ，其上訴不合法律上之程式，應予駁回，並不經言詞辯論
      為之。
據上論斷，應依刑事訴訟法第367條前段、第372條，判決如主文
。
中    華    民    國    99    年    1     月    12    日
                  刑事第十七庭  審判長法  官 王聰明
                                      法  官 陳憲裕
                                      法  官 黃雅芬
以上正本證明與原本無異。
施用第一級毒品罪部分，如不服本判決，應於收受送達後10日內
向本院提出上訴書狀，其未敘述上訴之理由者並得於提起上訴後
10 日內向本院補提理由書（均須按他造當事人之人數附繕本）
「切勿逕送上級法院」。
施用第二級毒品罪部分，不得上訴。
                                      書記官 鄭雅云
中    華    民    國    99    年    1     月    18    日


司法院資訊處製作；財團法人民間司法改革基金會備份。
